臺灣桃園地方法院民事簡易判決
111年度桃簡字第767號
原      告  中華開發資產管理股份有限公司

法定代理人  林德雲  
訴訟代理人  陳嘉弘  
            陳勳蓉  
被      告  楊佳樺（原名：楊宇森、楊伯賢、楊登佐）

上列當事人間請求清償債務事件，本院於民國111年6月15日言詞
辯論終結，判決如下：
    主    文
一、原告之訴駁回。
二、訴訟費用由原告負擔。
    事實及理由
一、原告主張：訴外人楊明宗於民國84年12月30日，與訴外人萬
    泰商業銀行股份有限公司（下稱萬泰銀行）簽立借據，而向
    萬泰銀行申請信用貸款新臺幣（下同）1,400,000元，並邀
    約被告為上開借貸契約之連帶保證人，復約定利息為年利率
    8.75％計付，若未依約清償者，另須繳付違約金，然楊明宗
    嗣後未依約清償，尚積欠本金共計1,060,314元，及自89年7
    月21日起至清償日止，按年息百分之8.735計算之利息，暨
    自89年7月21日起至清償日止，按上開利率百分之20計算之
    違約金。後萬泰銀行將上開債權轉讓與訴外人龍星昇第二資
    產管理股份有限公司（下稱龍星昇公司），龍星昇公司再轉
    讓與原告，楊明宗及被告屢經原告催繳，猶置之不理，而原
    告因故先行請求給付部分之金額，爰依民法消費借貸、連帶
    保證及債權讓與之法律關係提起本件訴訟，請求清償債務等
    語，並聲明：被告應給付原告200,000元，及自89年7月21日
    起至清償日止，按年息百分之8.735計算之利息，暨自89年7
    月21日起至清償日止，按上開利率百分之20計算之違約金。
二、被告則以：原告上開債權請求權已罹於時效等語，資為抗辯
    。並聲明：原告之訴駁回。
三、本院得心證之理由：
　㈠楊明宗於84年12月30日，與萬泰銀行簽立借據，而向萬泰銀
    行申請信用貸款1,400,000元，並邀約被告為上開借貸契約
    之連帶保證人，復約定利息為年利率8.75％計付，若未依約
    清償者，另須繳付違約金，然楊明宗嗣後未依約清償乙情，
    有債權讓與證明書、新生報、借據、授信約定書等（見重簡
    字卷第15至29頁）在卷可稽，復為被告所不爭執（見本院卷
    第17頁），是此部份之事實，首堪認定。
　㈡按請求權，因15年間不行使而消滅。但法律所定期間較短者
    ，依其規定。利息、紅利、租金、贍養費、退職金及其他一
    年或不及一年之定期給付債權，其各期給付請求權，因5 年
    間不行使而消滅。民法第125 條、第126 條分別定有明文。
    次按，消滅時效，自請求權可行使時起算。時效完成後，債
    務人得拒絕給付。同法第128 條前段、第144 條亦分別規定
    甚明。被告因上開借貸及連帶保證關係而對原告負有清償責
    任之事實，雖經本院認定如上，然被告抗辯原告之請求權已
    罹於時效消滅等語（見本院卷第17頁）。而立約人對貴行所
    負之一切債務，如有左列第1款到第5款情形之一者，無須由
    貴行事先通知或催告，如有第6款到9款情形之一者，經貴行
    事先通知或催告；貴行得減少對立約人之授信額度或縮短借
    款期限，或視為全部到期：㈠任何一宗債務不依約清償本金
    時等情，為授信約定書第5條第1點所規定（見重簡字卷第29
    頁）。經查，原告於本院詢問時自認：楊明宗及被告於89年
    7月21日之前即未依約清償借款，是本件債務於89年7月21日
    已到期等語（見本院卷第17頁背面），則被告至遲於89年7
    月21日起即得行使請求權，倘以此為準，至104年7月20日即
    滿15年。而原告係111年2月17日始具狀提起本訴請求被告給
    付，有民事起訴狀上臺灣新北地方法院收文戳章可憑（見重
    簡字卷第9頁），其本件帳款（含本息、違約金）請求權均
    已罹於時效，甚為明確，原告對此亦不爭執（見本院卷第17
    頁背面），則被告為時效抗辯拒絕給付，即屬有據。
四、從而，原告本於民法消費借貸、連帶保證及債權讓與之法律
    關係，請求被告給付200,000元，及自89年7月21日起至清償
    日止，按年息百分之8.735計算之利息，暨自89年7月21日起
    至清償日止，按上開利率百分之20計算之違約金，為無理由
    ，應予駁回。　　　　
五、訴訟費用負擔之依據：民事訴訟法第78條。　　
中　　華　　民　　國　　111 　年　　7 　　月　　1 　　日
                  桃園簡易庭  法  官  顏嘉漢
以上為正本係照原本作成。
如不服本判決，應於送達後20日內，向本院提出上訴狀並表明上
訴理由，如於本判決宣示後送達前提起上訴者，應於判決送達後
20日內補提上訴理由書（須附繕本）。
如委任律師提起上訴者，應一併繳納上訴審裁判費。   
中　　華　　民　　國　　111 　年　　7 　　月　　1 　　日
                              書記官  楊上毅